---
title: "MRLS"
author: "Melanie Cruz Camacho"
date: "2023-12-25"
output: pdf_document
---

 ___________ Modelo de Regresión lineal simple _______

#------------------------------------
#   Lectura de matriz de datos
#------------------------------------

# Exportar la matriz penguins.xlsx
#1.- Instalación de la paquetería "ggplot2"

```{r}
install.packages("ggplot2")
```

#2.-Abrimos librería

```{r}
library(ggplot2)
```


#----------------------------------------
#  Exploracion de la matriz
#----------------------------------------

# 2.- Dimensión de la matriz
```{r}
dim(Penguins)
```


# 3.- Nombre de las columnas
```{r}
str(Penguins)
```


# 4.- Tipo de variables
```{r}
colnames(Penguins)
```


# 5.- En busca de datos perdidos
```{r}
anyNA(Penguins)
```



#------------------------------------
#  Configuracion de matriz
#------------------------------------
#1.- Convertir las variables categóticas a factores
```{r}
Penguins$especie<-factor(Penguins$especie, 
                         levels=c("Adelie", "Gentoo", "Chinstrap"))
```

```{r}
Penguins$isla<-factor(Penguins$isla, 
                      levels=c("Torgersen", "Biscoe", "Dream"))
```

```{r}
Penguins$genero<-factor(Penguins$genero, 
                        levels=c("male", "female"))
```

```{r}
Penguins$año<-factor(Penguins$año, 
                     levels=c("2007", "2008", "2009"))
```


#------------------------------------
#   Selección de variables
#------------------------------------

# 1.- se seleccionaran los datos de la especie gentoo
# y se crea una nueva matriz llamada "gentoo"

# Seleccion de la especie Gentoo
```{r}
Penguins$especie
gentoo<-Penguins[153:176,c(4,5,6,7)]
```


#--------------------------------
#   Grafico de dispersion
#--------------------------------
```{r}
pairs(gentoo)
```


#-------------------------------------
# Calculo de la correlacion de Pearson
#-------------------------------------

```{r}
cor(gentoo)
```


#--------------------------
#   grafico de dispersion con linea de regresion
#-----------------------------

```{r}
MRL<-ggplot(gentoo, aes(x=masa_corporal_g, y=largo_pico_mm))+
  geom_point()+
  geom_smooth(method = "lm", formula=y~x, col="dodgerblue1")+
  ggtitle("Modelo de Regresión Lineal Simple")+
  xlab("Masa corporal (gr)")+
  ylab("Largo del pico (mm)")+
  theme_light()
```

```{r}
MRL2<-ggplot(gentoo, aes(x=largo_aleta_mm, y=grosor_pico_mm))+
  geom_point()+
  geom_smooth(method = "lm", formula=y~x, col="darkviolet")+
  ggtitle("Modelo de Regresión Lineal Simple")+
  xlab("Masa corporal (gr)")+
  ylab("Largo del pico (mm)")+
  theme_light()
```


# 2.- Visualizacion del objeto
```{r}
MRL
```

```{r}
MRL2
```

#------------------------------------
#  Cálculo y representación de la recta
# por mínimos cuadrados
#-------------------------------------
```{r}
regresion<-lm(gentoo$largo_pico_mm~gentoo$masa_corporal_g, 
              data=gentoo)
```

```{r}
summary(regresion)
```

#-------------------------------------
```{r}
regresion2<-lm(gentoo$largo_aleta_mm~gentoo$grosor_pico_mm, 
               data=gentoo)
```

```{r}
summary(regresion2)
```

#-----------------------------------------------
#   Coeficiente de Correlacion de Pearson (r)
#-----------------------------------------------

# Del largo del pico y la masa corporal

```{r}
r1<- sqrt(0.5456)
```

```{r}
r1
```
# Del largo de la aleta y el grosor del pico

```{r}
r2<-sqrt(0.4805)
```
```{r}
r2
```

